臺灣高等法院高雄分院刑事裁定　　　　 94年度交抗字第107號
抗告人即　甲○○
受處分人
上列抗告人因聲明異議案件，不服臺灣高雄地方法院中華民國94
年6 月27日裁定（94年度交聲字第241 號），提起抗告，本院裁
定如下：
    主  文
抗告駁回。
    理  由
一、原裁定略以：抗告人即受處分人甲○○於民國（下同）94年
    1 月14日下午3 時38分許，駕駛YM－7338號自用小客車行經
    高雄市○○○○路與美術館路口，確有未遵守道路交通號誌
    之指示而紅燈超越停止線之事實，違反道路交通管理處罰條
    例第60條第2 項第3 款之規定，惟依同條例第60條第2 項第
    3 款規定處分者，除應依該條所規定之罰鍰處罰外，並應予
    記違規點數1 點，道路交通管理處罰條例第63條第1 項第1
    款亦定有明文。原處分機關漏未依同條例第63條第1 項第1
    款規定對受處分人記違規點數1 點，即難謂為允洽，而將原
    處分撤銷，仍以受處分人有違反道路交通管理處罰條例第60
    條第2 項第3 款規定之行為，裁處其罰鍰900 元，且依同條
    例第63條第1 項第1 款規定並記違規點數1 點。
二、本件抗告意旨略以：我車行經高雄市○○○○路與美術館路
    交岔路口時，因見交通號誌已換為黃燈，即停車等候綠燈再
    行，並非如原裁定所認定係於紅燈顯示後始超越停止線，且
    遇黃燈時有隨時停止之義務，其必然發生超越停止線，此乃
    遵守法令所生之結果，抗告人何來過失行為之有？原裁定對
    此未為審酌，令人難以誠服，為此依法提起抗告云云。
三、按行車管制號誌「圓形紅燈」顯示之意義：車輛面對圓形紅
    燈表示禁止通行，不得超越停止線或進入路口。又白實線為
    停止線之標線，用以指示行駛車輛停止之界限，車輛停止時
    ，其前懸部分不得伸越該線，道路交通標誌標線號誌設置規
    則第206第5項第1款、第170條第1項、第2項均定有明文；又
    汽車駕駛人，駕駛汽車有不遵守交通標誌、標線、號誌之指
    示者，而道路交通管理處罰條例第 2章無處罰之規定者，處
    新臺幣（下同）900 元以上1,800 元以下罰鍰；再汽車駕駛
    人駕駛汽車違反道路交通管理處罰條例第60條第2 項第3 款
    規定者，除應依該條所規定之罰鍰處罰外，並予記違規點數
    1 點，道路交通管理處罰條例第60條第2 項第3 款、第63條
    第1 項第1 款亦均定有明文。次按人民違反法律上之義務而
    應受行政罰之行為，法律無特別規定時，雖不以出於故意為
    必要，仍須以過失為其責任條件。但應受行政罰之行為，僅
    須違反禁止規定或作為義務，而不以發生損害或危險為其要
    件者，推定為有過失，於行為人不能舉證證明自己無過失時
    ，即應受處罰，司法院大法官釋字第275 號解釋意旨足資參
    照。駕駛人行經有燈光號誌管制之交岔路口不遵守道路交通
    號誌之指示，法律並無特別規定以故意為必要，且並不以發
    生損害或危險為要件，僅須違反該禁止規定時，即應受處罰
    ，顯示其處罰不以故意為限，一旦駕駛人有過失者，即應予
    以處罰，且有違反者，應推定為有過失。
四、經查：
  (一)、本件抗告人駕駛YM－7338號車輛行經上開時、地，紅燈後
      停車超越停止線之事實，為抗告人所不否認，且有採證相
      片1 幀可資佐證，足見抗告人確有在前揭時、地紅燈後越
      線停車之事實甚明。
  (二)、本案微電腦測照相機係當號誌轉為紅燈，車體通過感應線
      圈時方能啟動相機執行測照，故所拍攝之抗告人駕車越線
      停車照片係於紅燈號誌顯示後9.03秒，抗告人之自小客車
      方通過停止線，並同時啟動相機執行測照，此有高雄市政
      府警察局交通警察大隊94年2 月24日高市警交三字第0940
      0 03150 號函及採證相片1 幀在卷可資參酌，抗告人駕駛
      上開車輛行經設有號誌之交岔路口時，依道路交通安全規
      則第90條之規定，既負有應遵守號誌指示之注意義務，且
      衡諸當時情形又無不能注意之情事，竟紅燈後仍越線停車
      ，其有違上開規定甚明，抗告人所辯因見交通號誌已換為
      黃燈，即停車等候綠燈再行，並非於紅燈顯示後始超越停
      止線，尚難採信。抗告人抗告意旨，仍執陳詞，指摘原裁
      定不當，為無理由，應予駁回。
據上論結，應依刑事訴訟法第412 條，裁定如主文。
中　　華　　民　　國　　94　　年　　8 　　月　　25　　日
                  刑事第七庭    審判長法  官  莊飛宗
                                      法  官  黃三友
                                      法  官  黃憲文
以上正本證明與原本無異。
不得再抗告。
中　　華　　民　　國　　94　　年　　8 　　月　　26　　日
　　　　　　　　　　　　　　　　　　　書記官  葉淑華
